臺灣高等法院刑事判決　　　　　　　　96年度上訴字第2503號
上　訴　人
即　被　告　甲○○
指定辯護人　本院公設辯護人乙○○
上列上訴人因違反毒品危害防制條例案件，不服臺灣桃園地方法
院九十六年度訴字第四七七號，中華民國九十五年四月三十日第
一審判決（起訴案號：臺灣桃園地方法院檢察署九十五年度偵字
第二五六八０號），提起上訴，本院判決如下：
    主  文
上訴駁回。
    事  實
一、甲○○明知甲基安非他命為毒品危害防制條例第二條第二項
    第二款規定之第二級毒品，且為行政院依懲治走私條例第二
    條第四項公告之「管制物品及其數額」甲類第四款管制進出
    口物品，不得違法運輸、私運；其因染有施用第二級毒品甲
    基安非他命之惡習，知悉臺灣地區姓名年籍不詳，綽號「阿
    仁」之成年男子，得以在大陸地區購買低價之毒品，為取得
    充分之較低價毒品供己施用，竟基於運輸第二級毒品甲基安
    非他命入境之犯意，先於民國九十五年十二月十日，甲○○
    交付新臺幣（下同）六十萬元予「阿仁」，請「阿仁」幫助
    其向大陸地區販賣毒品甲基安非他命之人接洽買賣毒品甲基
    安非他命之事宜，並由「阿仁」先行匯款至大陸地區販賣毒
    品甲基安非他命之人及安排甲○○之食宿、機票，「阿仁」
    代甲○○與大陸地區販賣毒品甲基安非他命之人達成買賣合
    意，翌（十一）日，甲○○查看「阿仁」之匯款紀錄表無誤
    後，遂於同年月十三日上午七時二十二分許，搭乘澳門航空
    公司ＮＸ—五０五號班機抵達澳門後，再前往大陸地區廣東
    省珠海市之「天上人間」酒店，甲○○抵達酒店後表明來意
    ，遂由二名姓名年籍不詳之大陸地區成年男子，基於販賣毒
    品甲基安非他命之犯意，交付第二級毒品甲基安非他命三包
    ，毛重共計八百八十三公克（包裝塑袋總重二十二點九四公
    克，純度約97.5﹪，純質淨重約八百三十八點五六公克；驗
    餘毛重八百八十二公克），並提供贈與彈性繃帶二條、內褲
    一件，供甲○○用以藏放攜帶毒品甲基安非他命之用；甲○
    ○則於翌（十四）日下午三時許，在大陸地區廣東省珠海市
    區之某民宿內，將上開毒品自行以彈性繃帶綑綁在左右大腿
    及縫在內褲之暗袋中，外則以其他衣服加以掩飾。嗣後於同
    日下午，先自大陸地區前往澳門後，再搭乘澳門航空公司Ｎ
    Ｘ—六一六號班機返回臺灣，於晚間七時五十九分抵達臺灣
    桃園國際機場而運輸、私運管制進口之甲基安非他命入境，
    經內政部警政署航空警察局安檢人員會同海關人員當場查獲
    ，並扣得上揭第二級毒品甲基安非他命三包、彈性繃帶二條
    、內褲一件，及與本案無關之行動電話一支，始悉上情。
二、案經內政部警政署航空警察局移送臺灣桃園地方法院檢察署
    檢察官偵查起訴。
    理  由
壹、程序方面：
一、按被告以外之人於審判外之言詞或書面陳述，除法律有規定
    者外，不得作為證據；被告以外之人於偵查中向檢察官所為
    之陳述，除顯有不可信之情況者外，得為證據；除刑事訴訟
    法第一百五十九條之一至第一百五十九條之三之情形外，下
    列文書亦得為證據：一、除顯有不可信之情況外，公務員職
    務上製作之紀錄文書、證明文書。二、除顯有不可信之情況
    外，從事業務之人於業務上或通常業務過程所須製作之紀錄
    文書、證明文書。三、除前二款之情形外，其他於可信之特
    別情況下所製作之文書；被告以外之人於審判外之陳述，雖
    不符刑事訴訟法第一百五十九條之一至第一百五十九條之四
    之規定，而經當事人於審判程序同意作為證據，法院審酌該
    言詞陳述或書面陳述作成時之情況，認為適當者，亦得為證
    據。當事人、代理人或辯護人於法院調查證據時，知有第一
    百五十九條第一項不得為證據之情形，而未於言詞辯論終結
    前聲明異議者，視為有前項之同意，刑事訴訟法第一百五十
    九條第一項、第一百五十九條之一、第一百五十九條之四、
    第一百五十九條之五分別定有明文。
二、次按卷附臺北關稅局扣押收據及搜索筆錄、查獲現場照片、
    旅客入出境紀錄查詢、護照影本，性質上分別為公務員（即
    臺北關稅局關員、內政部警政署航空警察局警員及外交部人
    員）職務上製作之證明文書、紀錄文書（見偵卷第一九、二
    ０、二一、二九至三一、三四頁），均無刑事訴訟法第一百
    五十九條之四第一款所定顯有不可信之情況，且無證據證明
    係公務員違背法定程序所取得，依法均有證據能力。又卷附
    內政部警政署刑事警察局九十五年十二月二十七日刑鑑字第
    ０九五０一八九九七五號鑑定書一份（見偵卷第六一頁），
    係內政部警政署航空警察局囑託內政部警政署刑事警察局鑑
    定被告所運輸入境之毒品是否具有甲基安非他命之成分，屬
    該局執行毒品鑑定公務所出具之書面鑑定報告，性質上雖亦
    為被告以外之人於審判外之書面陳述，屬於傳聞證據，然依
    據同法第一百五十九條之立法理由及同法第二百零六條、第
    二百零八條第一項之規定，自得為證據，況被告於本院審理
    時，同意將其作為證據使用，核以該鑑定書，與檢察官主張
    之事實有關聯性，堪認上開鑑定書具有證據能力。另扣案之
    甲基安非他命三包，毛重共計八百八十三公克（包裝塑袋總
    重二十二點九四公克，純度約97.5﹪，純質淨重約八百三十
    八點五六公克；驗餘含袋毛重八百八十二公克）、彈性繃帶
    二條、內褲一件，並無證據證明係公務員違背法定程序或經
    偽造、變造所取得，是前揭扣案物等證據，亦有證據能力。
貳、實體方面：
一、上揭事實，迭據上訴人即被告甲○○於偵查、原審及本院審
    理時均坦承不諱（見偵查卷第四二至四四、六五、六六頁，
    原審卷第一０至一四、三二、四五至五五頁，本院卷第一四
    、二九至三二頁），並有內政部警政署刑事警察局九十五年
    十二月二十七日刑鑑字第０九五０一八九九七五號鑑定書、
    旅客入境查詢表、護照影本、台北關稅局扣押貨物收據及搜
    索筆錄各一份、查獲照片十一幀（原審誤植為十二幀）附卷
    可稽（見偵卷第六一、二九至三一、三四、一九、二０頁）
    ，且有毒品甲基安非他命三包，毛重共計八百八十三公克（
    包裝塑袋總重二十二點九四公克，純度約97.5﹪，純質淨重
    約八百三十八點五六公克；驗餘含袋毛重八百八十二公克）
    、彈性繃帶二條、內褲一件扣案可佐。是被告自白核與事實
    相符，堪信為真實。本件事證明確，被告犯行堪以認定，自
    應依法論科。
二、核被告所為，係犯毒品危害防制條例第四條第二項運輸第二
    級毒品罪、懲治走私條例第二條第一項私運管制物品進口罪
    ；其持有毒品甲基安非他命之低度行為，為運輸第二級毒品
    甲基安非他命之高度行為所吸收，不另論罪；被告運輸、私
    運管制進口之毒品進入臺灣地區，係一行為觸犯上開二罪名
    ，依刑法第五十五條想像競合犯之規定，從較重之運輸第二
    級毒品罪處斷。至於：(一)公訴人雖認被告與「阿仁」及在大
    陸地區交付被告毒品甲基安非他命之二名大陸籍男子，就運
    輸毒品甲基安非他命有犯意聯絡及行為分擔。惟查：「阿仁
    」雖就被告欲運輸毒品甲基安非他命入境之犯行事前知悉，
    並代為接洽大陸地區販賣毒品甲基安非他命之人及匯款、安
    排被告前往大陸地區之食宿、機票，然對於被告運輸毒品甲
    基安非他命入境、以何方式運毒返臺、數量內容為何？並無
    證據證明「阿仁」亦有參與，且「阿仁」未陪同被告出國、
    被告返臺時亦未到場接機，被告復自承運輸毒品甲基安非他
    命係供己施用，「阿仁」僅是代其接洽賣方而已，所運輸入
    境之毒品而非交付「阿仁」等情，亦無證據證明「阿仁」與
    被告就運輸毒品有主觀之犯意聯絡，應認「阿仁」係參與從
    事運毒行為「實行」以外之幫助行為，難認「阿仁」與被告
    就運輸毒品安非他命之犯行，係具犯意聯絡及行為分擔之共
    同正犯。再者，大陸地區販賣毒品甲基安非他命予被告之二
    名大陸籍男子，本係基於販賣毒品甲基安非他命予被告之犯
    意聯絡，交付扣案之毒品甲基安非他命、彈性繃帶二條、內
    褲一件予被告，對於被告是否運輸入境臺灣，則非所問，是
    亦難認被告就運輸毒品甲基安非他命之犯行，與該二名之大
    陸籍成年男子具有犯意聯絡及行為分擔。是公訴人此部分之
    認定，尚屬有誤，附此敘明。(二)又按毒品甲基安非他命為毒
    品危害防制條例第二條第二項第二款所列之第二級毒品，不
    得製造、運輸、販賣、意圖販賣而持有、轉讓、施用及持有
    。又行政院依懲治走私條例第二條第四項法律授權，公告毒
    品危害防制條例所列毒品屬甲項第四目管制進出口物品，不
    得進出口。又自大陸地區私運物品進入臺灣地區，或自臺灣
    地區私運物品前往大陸地區者，以私運物品進口、出口論，
    適用懲治走私條例之規定處斷，懲治走私條例第十二條定有
    明文。又香港澳門關係條例第三十五條第二項雖規定：「輸
    入或攜帶進入臺灣地區之香港或澳門物品，以進口論；其檢
    驗、檢疫、管理、關稅等稅捐之徵收及處理等，依輸入物品
    有關法令之規定辦理。」。被告係自大陸地區廣東省珠海市
    處，夾藏扣案毒品甲基安非他命欲返回臺灣地區，其雖係經
    由澳門搭機返抵臺灣桃園國際機場，惟被告所私運進口之毒
    品甲基安非他命並非澳門物品，因之尚無香港澳門關係條例
    第三十五條第二項規定之適用，亦予敘明。
三、原審經詳細調查，以被告罪證明確，適用上揭規定，並審酌
    被告運輸、私運之毒品甲基安非他命之數量高達八百八十三
    公克，純度達97.5﹪，純質淨重達八百三十八點五六公克，
    業如前述，數量龐大，再被告染有施用毒品甲基安非他命之
    惡習，為取得低價毒品供己施用，而犯本案，復參以被告素
    行、國中畢業之智識程度、現年僅二十五歲，年紀尚輕，因
    一時失慮致罹刑章、犯後坦承犯行，已見悔意等一切情狀，
    量處有期徒刑九年，併諭知上揭扣案之毒品甲基安非他命三
    包沒收銷燬之；扣案之彈性繃帶二條、內褲一件沒收之，復
    說明扣按之行動電話一支，與被告運輸毒品甲基安非他命無
    涉，且非違禁物，不另予宣告沒收。核原審認事用法，並無
    不合，量刑亦屬允當。被告上訴指摘原審量刑過重，請求撤
    銷改判，為無理由，應予駁回。
據上論斷，應依刑事訴訟法第三百六十八條，判決如主文。
本案經檢察官陳玉珍到庭執行職務。
中　　華　　民　　國　　96　　年　　8 　　月　　28　　日
　　　　　　　　　刑事第十七庭  審判長法　官  趙功恆
                                　    法　官  孫惠琳
                                　　　法　官  陳憲裕
以上正本證明與原本無異。
如不服本判決，應於收受送達後十日內向本院提出上訴書狀，其
未敘述上訴之理由者並得於提起上訴後十日內向本院補提理由書
（均須按他造當事人之人數附繕本）。
                                      書記官  劉育妃
中　　華　　民　　國  　96　　年　　8 　　月　　31　　日
附錄：本案論罪科刑法條全文
毒品危害防制條例第四條第二項：
製造、運輸、販賣第一級毒品者，處死刑或無期徒刑；處無期徒
刑者，得併科新臺幣 1 千萬元以下罰金。
製造、運輸、販賣第二級毒品者，處無期徒刑或 7 年以上有期徒
刑，得併科新臺幣 7 百萬元以下罰金。
製造、運輸、販賣第三級毒品者，處 5 年以上有期徒刑，得併科
新臺幣 5 百萬元以下罰金。
製造、運輸、販賣第四級毒品者，處 3 年以上 10 年以下有期徒
刑，得併科新臺幣 3 百萬元以下罰金。
製造、運輸、販賣專供製造或施用毒品之器具者，處 1 年以上 7
年以下有期徒刑，得併科新臺幣 1 百萬元以下罰金。
前五項之未遂犯罰之。
懲治走私條例第二條第一項：
私運管制物品進口、出口逾公告數額者，處 7 年以下有期徒刑，
得併科新臺幣 3 百萬元以下罰金。
前項之未遂犯罰之。
第 1 項所稱管制物品及其數額，由行政院公告之。
